臺灣橋頭地方法院刑事裁定
111年度聲字第1360號
聲  請  人  臺灣橋頭地方檢察署檢察官
受  刑  人  黃寶源


                    （現於法務部○○○○○○○○執行強制戒治中）
上列聲請人因受刑人數罪併罰有二裁判以上，聲請定其應執行之
刑（111年度執聲字第953號），本院裁定如下：
　　主  文
黃寶源犯如附表所示之罪，所處各如附表所示之刑，應執行有期
徒刑捌月，如易科罰金、以新臺幣壹仟元折算壹日。
　  理  由
一、聲請意旨略以：受刑人黃寶源因犯如附表所示之罪，先後經
    判決確定各如附表所示之刑，應依刑法第50條、第53條及第
    51條第5款規定，定其應執行刑，爰依刑事訴訟法第477條第
    1項規定聲請裁定等語。
二、按裁判確定前犯數罪者，併合處罰之；數罪併罰，有二裁判
    以上者，依第51條之規定，定其應執行之刑；數罪併罰，分
    別宣告其罪之刑，如宣告多數有期徒刑者，於各刑中之最長
    期以上，各刑合併之刑期以下，定其刑期，但不得逾30年，
    刑法第50條第1項前段、第53條、第51條第5款分別定有明文
    。另數罪併罰，應依分別宣告其罪之刑為基礎，定其應執行
    刑，此觀刑法第51條規定自明，故一裁判宣告數罪之刑，雖
    曾經定其執行刑，但如再與其他裁判宣告之刑定其執行刑時
    ，前定之執行刑當然失效，仍應以其各罪宣告之刑為基礎，
    定其執行刑，不得以前之執行刑為基礎，以與後裁判宣告之
    刑，定其執行刑，惟上開更定之應執行刑，不應比前定之應
    執行刑加計其他裁判所處刑期後為重，否則即與法律秩序理
    念及法律目的之內部界限有違，難認適法（最高法院83年度
    台抗字第502號、93年度台非字第192號裁定意旨參照）。
三、經查：
　㈠受刑人因犯如附表所示各罪，經判處如附表所示之刑確定，
    有各該刑事判決及臺灣高等法院被告前案紀錄表在卷可稽。
    經核各罪之犯罪日期與判決確定日期，係於附表編號1所示
    裁判確定前所犯之罪，本院為犯罪事實最後判決之法院。又
    本案檢察官聲請就受刑人如附表所示之罪定其應執行之刑，
    其中如附表編號1至2之罪前經本院以111年度聲字第537號裁
    定應執行有期徒刑7月，併科罰金新臺幣（下同）42,000元
    確定，有該案裁判書、臺灣高等法院被告前案紀錄表在卷可
    稽，惟如附表編號3所示之罪，屬「增加合於定應執行刑要
    件之他罪刑」之情況，並未違反一事不再理之原則，是本案
    就如附表所示之各罪名定應執行之刑，係對受刑人有利之事
    項，核與上述規定並無不合，認檢察官聲請為正當，應予准
    許。
  ㈡又更定應執行刑，不得逾越刑法第51條第5款所定法律之外部
    界限，即不得重於附表編號1至3所示罪刑之總合（有期徒刑
    11月），亦應受內部界限之拘束，即不得重於附表編號1至2
    所示之罪經定執行刑之有期徒刑7月與附表編號3所示有期徒
    刑2月之總和（即有期徒刑9月），是本院爰依上述法條規定
    ，本於罪責相當之要求，審酌受刑人所犯如附表所示各罪之
    犯罪類型、態樣、侵害法益及行為動機等情，兼衡受刑人違
    反法秩序之嚴重性及所犯數罪整體非難評價，綜合斟酌受刑
    人犯罪行為之不法與罪責程度，及對其施以矯正之必要性與
    定應執行刑之外部性界限及內部性界限各節，就其所犯如附
    表所示各罪，爰裁定應執行之刑如主文所示，及依刑法第41
    條第1項前段、第8項規定，併諭知易科罰金之折算標準。至
    受刑人如附表編號1至2所示之罪，雖各經宣告併科罰金4萬
    元、5,000元，惟聲請意旨僅載明「依刑法第50條、第53條
    及第51條第5款，定其應執行之刑」等語，足認本件係僅就
    附表所示之有期徒刑部分聲請合併定應執行刑，不包含罰金
    刑部分，併此敘明。
四、本院審酌本件受刑人所犯之案情均屬單純，考量更定其刑之
    內部界限及外部界限後，本件聲請可資裁量刑度之幅度亦有
    限，是認顯無再予受刑人以言詞、書面或其他適當方式陳述
    意見之必要，併予敘明。
五、依刑事訴訟法第477條第1項，裁定如主文。
中　　華　　民　　國　　111 　年　　12　　月　　14　　日
                  刑事第八庭    法　官  陳芸葶　　　
以上正本證明與原本無異。
如不服本裁定，應於收受送達後5 日內向本院提出抗告狀。
中　　華　　民　　國　　111 　年　　12　　月　　14　　日
　　　　　　　　　　　　　　　　書記官  黃獻立
附表：
編    號  1 2 3 罪    名  不能安全駕駛動力交通工具罪 不能安全駕駛動力交通工具罪 賭博 宣 告 刑  有期徒刑4月，併科罰金新臺幣40,000元，有期徒刑如易科罰金，罰金如易服勞役，均以新臺幣1,000元折算1日 有期徒刑5月，併科罰金新臺幣5,000元，有期徒刑如易科罰金，罰金如易服勞役，均以新臺幣1,000元折算1日 有期徒刑2月，如易科罰金，以新臺幣1,000元折算1日 犯罪日期  110年11月28日 110年12月11日 110年12月間某日至111年1月17日 偵查機關 年度案號  橋頭地檢110年度速偵字第1919號 橋頭地檢111年度偵字第201號 橋頭地檢111年度偵字第2091號 最後事實審 法  院 臺灣橋頭地方法院 臺灣橋頭地方法院 臺灣橋頭地方法院  案  號 110年度交簡字第2581號 111年度交簡字第381號 111年度簡字第1005號  判  決日  期 110年12月28日 111年2月18日 111年8月5日 確定判決 法  院 臺灣橋頭地方法院 臺灣橋頭地方法院 臺灣橋頭地方法院  案  號 110年度交簡字第2581號 111年度交簡字第381號 111年度簡字第1005號  判決確 定日期 111年2月8日 111年4月7日 111年9月7日 備   註  編號1、2應執行有期徒刑7月，併科罰金新臺幣42,000元。